# 请教陈版主：投资的问题

提问人：kts533 时间：2012-11-29 18:35:13
A公司 8 月 31 日评估值1.2亿，A公司账面价值中实收资本4.2亿，资本公积0.5亿，未分配利润—9.9亿，所有者权益合计—5.2亿，（该公司已经资不抵债）， B公司投资1.2亿，占其股权比例50%， A公司应当如何进行账务处理？

回答人：chenyiwei
回复 kts533 的帖子
鉴于公司法禁止折价增资，因此B公司投入1.2亿元，A公司最多只能增加1.2亿元的注册资本和实收资本。增资后A公司的实收资本为5.4亿元。
为了达到合同约定的 50 ％股权比例，A公司的其他股东应无偿让渡其持有的部分股权（1.5亿元）给B公司，使得归属B公司的实收资本份额达到2.7亿元。

提问人：kts533 时间：2012-12-04 12:07:14
回复 chenyiwei 的帖子
A公司的其他股东应无偿让渡其持有的部分股权（1.5亿元）给B公司，使得归属B公司的实收资本份额达到2.7亿元。 这个地方需要进行会计处理吗？

回答人：chenyiwei
对A公司而言，仅仅是实收资本明细的调整，无需其他处理。